---
title: "emm_pa_sil"
author: "Minghui Wang"
date: "2025-03-27"
output: html_document
---

```{r setup, include=FALSE}
knitr::opts_chunk$set(echo = TRUE)
library(haven)
library(tidyverse)
library(survival)
library(mice)
```


# 2008–2018 for HRS (waves 9–14), 

## Data Import

PS: Data from 2019 onward include the COVID-19 period, which represents a major confounding factor in our study.

This population-based, cross-national cohort study used longitudinal data from three cohorts of adults aged 60 years and older: HRS, ELSA, and MHAS. These cohorts included data on participants' physical activities, social activities, loneliness, and depressive symptoms. To ensure comparability across surveys, we analyzed data from similar time periods: 2008–2018 for HRS (waves 9–14), 2010–2018 for ELSA (waves 5–9), and 2012–2018 for MHAS (waves 3–5).

```{r}
HRS_raw = read_sav("./data/HRS/randhrs1992_2020v2.sav")

```

### Load wave 9 data
```{r}

library(SAScii) 

# 设置文件路径（请替换为您的实际路径）
fn = "./data/HRS/h08core/h08da/H08LB_R.da"  
sas.input <- "./data/HRS/h08core/h08sas/H08LB_R.sas"
x <- read.SAScii( fn , sas.input )

```

```{r}
social_isolation_df <- x |>
  mutate(
    # 1. 未婚/独居
    unmarried_alone = case_when(
      LLB004 == 5 ~ 1,
      !is.na(LLB004) ~ 0,
      TRUE ~ NA_real_
    ),
    
    # 2. 与子女联系少于每月一次
    less_child_contact = case_when(
      # 任何一个变量>=4或全部缺失
      (LLB009A >= 4 | is.na(LLB009A)) & 
      (LLB009B >= 4 | is.na(LLB009B)) & 
      (LLB009C >= 4 | is.na(LLB009C)) &
      !(is.na(LLB009A) & is.na(LLB009B) & is.na(LLB009C)) ~ 1,
      # 至少有一个变量<4
      LLB009A < 4 | LLB009B < 4 | LLB009C < 4 ~ 0,
      TRUE ~ NA_real_
    ),
    
    # 3. 与其他家庭成员联系少于每月一次
    less_family_contact = case_when(
      (LLB013A >= 4 | is.na(LLB013A)) & 
      (LLB013B >= 4 | is.na(LLB013B)) & 
      (LLB013C >= 4 | is.na(LLB013C)) &
      !(is.na(LLB013A) & is.na(LLB013B) & is.na(LLB013C)) ~ 1,
      LLB013A < 4 | LLB013B < 4 | LLB013C < 4 ~ 0,
      TRUE ~ NA_real_
    ),
    
    # 4. 与朋友联系少于每月一次
    less_friends_contact = case_when(
      (LLB017A >= 4 | is.na(LLB017A)) & 
      (LLB017B >= 4 | is.na(LLB017B)) & 
      (LLB017C >= 4 | is.na(LLB017C)) &
      !(is.na(LLB017A) & is.na(LLB017B) & is.na(LLB017C)) ~ 1,
      LLB017A < 4 | LLB017B < 4 | LLB017C < 4 ~ 0,
      TRUE ~ NA_real_
    ),
    
    # 5. 不参加每月的社交组织活动
    no_social_participation = case_when(
      # 如果有任何一个变量是1或2，说明参与了社交活动
      (LLB001B %in% c(1, 2) & !is.na(LLB001B)) | 
      (LLB001C %in% c(1, 2) & !is.na(LLB001C)) | 
      (LLB001E %in% c(1, 2) & !is.na(LLB001E)) | 
      (LLB001F %in% c(1, 2) & !is.na(LLB001F)) | 
      (LLB001J %in% c(1, 2) & !is.na(LLB001J)) ~ 0,
      # 如果所有非NA变量都不是1或2，且至少有一个非NA变量
      !all(is.na(c(LLB001B, LLB001C, LLB001E, LLB001F, LLB001J))) ~ 1,
      TRUE ~ NA_real_
    )
  ) |>
  # 计算非NA组件的总和
  rowwise() |>
  mutate(
    # 计算有多少个非NA的社交隔离指标
    valid_components = sum(!is.na(c(unmarried_alone, less_child_contact, 
                                    less_family_contact, less_friends_contact, 
                                    no_social_participation))),
    
    # 计算可用的社交隔离分数
    sum_valid = sum(c(unmarried_alone, less_child_contact, 
                      less_family_contact, less_friends_contact, 
                      no_social_participation), na.rm = TRUE),
    
    # 如果至少有3个有效指标，则计算社交隔离指数
    social_isolation_index = case_when(
      valid_components >= 3 ~ sum_valid,
      TRUE ~ NA_real_
    ),
    
    # 分类变量：2分及以上为社交隔离
    social_isolation = ifelse(social_isolation_index >= 2, 1, 0)
  ) |>
  ungroup() |>
  # 选择需要的列
  select(HHID, social_isolation_index, social_isolation) |>
  # 移除仍然有NA的行
  filter(!is.na(social_isolation))
  
```

Criterion	Description	Variable to Use
(1) were unmarried/living alone: LLB004 
(2) had less than monthly contact with children (all contacts, including face-to-face meet up, speak on the phone, write, or email): LB009A ,LLB009B,LLB009C
(3) had less than monthly contact with other family members:LLB013A, LLB013B, LLB013C
(4) had less than monthly contact with friends: LLB017A, LLB017B,LLB017C
(5) did not participate monthly in any groups, clubs, or other social organizations:  LLB001B ,LLB001C, LLB001E, LLB001F, LLB001J


## Data Cleaning
We included participants aged 60 and older who had reported data on physical activities, social activities, and loneliness at baseline and had been assessed at least twice. We excluded those with depressive symptoms at baseline, those with missing data on depressive symptoms or covariates, and those lost to follow-up. Participants were followed from their first assessment until the study outcome occurred, their last valid follow-up questionnaire, or the end of the study period, whichever came first. The estimated sample size is around 16,000.

```{r}
# Select columns starting with R9, R10, R11, R12, R13, and R4, plus HHIDPN
all_cols <- names(HRS_raw)
r_cols <- all_cols[grepl("^R(9|10|11|12|13|14)", all_cols)]

# 选择 S9 wave 的关键 demographic 变量
s_baseline_cols <- c(
  "RAGENDER", "RAEDUC", "RAHISPAN", "RARACEM",  # 性别、教育、种族
  "RABMONTH", "RABYEAR", "RAEDYRS", "RAEDEGRM" # 出生月年、教育年数、学位
)

selected_cols <- c("HHIDPN", s_baseline_cols, r_cols)

# Create the new dataframe with selected columns
HRS_9_14 <- HRS_raw[, selected_cols] |>
  filter(R9IWSTAT == 1 | R10IWSTAT == 1 | R11IWSTAT == 1 |
         R12IWSTAT == 1 | R13IWSTAT == 1 | R14IWSTAT == 1)

```

28575 unique individuals in HRA from 2008 to 2018 (waves 9–14)


```{r}
HRS_9_14_inclusion = HRS_9_14 |>
  #Age < 55
    mutate(
    estimated_age_at_R9 = case_when(
      !is.na(R9AGEY_E) ~ R9AGEY_E,
      !is.na(R10AGEY_E) ~ R10AGEY_E - 2,
      !is.na(R11AGEY_E) ~ R11AGEY_E - 4,
      !is.na(R12AGEY_E) ~ R12AGEY_E - 6,
      !is.na(R13AGEY_E) ~ R13AGEY_E - 8,
      !is.na(R14AGEY_E) ~ R14AGEY_E - 10,
      TRUE ~ NA_real_
    )
  )|>
  filter( estimated_age_at_R9 >= 55)|>
# information of depression: NA or Yes
  filter(!is.na(R9CESD))|>
  filter(R9CESD < 2)|>
# Any missing data in baseline characteristics
  
  filter(
     #!is.na(R9SOCGRP),  Social activities
    !is.na(R9FLONE), #  felt loneliness
    !is.na(R9VGACTX), # vigorous PA
    !is.na(R9MDACTX), # median PA
    !is.na(RAGENDER),# sex
    !is.na(R9MSTAT),# marital status
    !is.na(RAEDUC),# Education
    !is.na(R9FINR), # Family income
    !is.na(R9LBRF), # Employment status
    !is.na(R9BMI),#BMI

    !is.na(R9DRINK))|># Alcohol consumption
  # smoking
    mutate(
    Smoking = case_when(
      # 当前吸烟者(Current smoker)
      R9SMOKEN == 1 ~ "Current smoker",
      
      # 曾经吸烟但现在不吸烟者(Former smoker)
      R9SMOKEN == 0 & R9SMOKEV == 1 ~ "Former smoker",
      
      # 从不吸烟者(Non-smoker)
      R9SMOKEN == 0 & R9SMOKEV == 0 ~ "Non-smoker",
      
      # 处理缺失值
      TRUE ~ NA_character_
    )
  )|>
    # NCDs
     mutate(
    ncd_count = rowSums(
      cbind(
        R9HIBP,    # Hypertension
        R9HEART,   # Heart disease
        R9STROKE,  # Stroke
        R9DIAB,    # Diabetes
        R9LUNG,    # Lung disease (e.g., COPD)
        R9CANCR,   # Cancer
        R9ARTHR    # Arthritis
      ) == 1,      # Count only positive responses
      na.rm = TRUE
    )
  ) |>
   filter(!is.na(ncd_count),!is.na(Smoking))

```

```{r}
# 第1步：从HHIDPN中提取HHID和PN
hhid_pn_mapping <- HRS_9_14_inclusion |>
  mutate(
    HHID = floor(HHIDPN / 1000),
    PN = HHIDPN %% 1000
  ) |>
  select(HHIDPN, HHID, PN) |>
  distinct()

# 第2步：将social_isolation_df中的HHID扩展为HHIDPN
social_isolation_with_pn <- social_isolation_df |>
  # 确保HHID是字符型（如果需要）
  mutate(HHID = as.numeric(HHID)) |>
  # 与HHID-PN映射表合并
  inner_join(hhid_pn_mapping, by = "HHID") |>
  # 选择需要的列
  select(HHIDPN, social_isolation_index, social_isolation)

# 第3步：将扩展后的社交隔离数据与原始数据集合并
HRS_9_14_inclusion_sii <- HRS_9_14_inclusion |>
  left_join(social_isolation_with_pn, by = "HHIDPN")|>
  filter(
    !is.na(social_isolation)
  )

# 检查合并结果
dim(HRS_9_14_inclusion_sii)

```

```{r}
# Lost to follow up or interviewed only once
# HRS_9_14_inclusion_final = 
  
#wave_dist <- HRS_9_14_inclusion_sii %>%
#  rowwise() %>%
#  mutate(num_cesd_waves = sum(!is.na(c_across(starts_with("R") & ends_with("CESD"))))) %>%
#  ungroup() %>%
#  count(num_cesd_waves)
# dim(HRS_9_14_inclusion)
```

```{r}
wave_dist

```

```{r}
HRS_9_14_inclusion_final <- HRS_9_14_inclusion_sii %>%
  rowwise() %>%
  mutate(num_cesd_waves = sum(!is.na(c_across(starts_with("R") & ends_with("CESD"))))) %>%
  ungroup() %>%
  filter(num_cesd_waves >= 2)  # 至少2次CES-D测量

dim(HRS_9_14_inclusion_final)

```
- Age < 55:  11247 (18471)
- information of depression: NA : 2440 (16031)
- information of depression: Yes: 3515 (14918)
**Participants without Depression at baseline: 14918 **

- Any missing data in baseline characteristics
- Lost to follow up or interviewed only once

**Participants included at baseline: 6829**

## Select desired Variables

```{r}
HRS_9_14_inclusion_final_df = HRS_9_14_inclusion_final|>
  select(
      HHIDPN,
      #Exposure
      social_isolation, # social isolation
      R9FLONE, #Loneliness
      # Outcomes:
      R9CESD,R10CESD,R11CESD,R12CESD,R13CESD,R14CESD, #depression
      #EMM: 
      R9VGACTX,R9MDACTX,
      # Baseline characteristics
      estimated_age_at_R9, # Median age (IQR), years
      RAGENDER,# Sex
      R9MSTAT,# Marital status
      RAEDUC,# Education
      RARACEM,RAHISPAN, #Race
      R9FINR, # Family income
      R9LBRF, # Employment status
      R9BMI,#BMI
      Smoking,# Smoking
      R9DRINK,# Alcohol consumption
      ncd_count) |># NCDs
  rename(
      "Loneliness" = R9FLONE,
      # Baseline characteristics
      "Age" = estimated_age_at_R9,
      "Sex" = RAGENDER,
      "Marital_status" = R9MSTAT,
      "Education" = RAEDUC,
      "Family_income" = R9FINR,
      "Employment_status" = R9LBRF,
      "BMI" = R9BMI,
      "Alcohol_consumption" = R9DRINK,
      "Non_communicable_diseases" = ncd_count
    )|>
  #PA
  mutate(
    physical_inactivity = case_when(
      # 定义1：如果两种活动都"从不"进行，则为身体不活跃
      (R9VGACTX == 5) & (R9MDACTX == 5) ~ 1,
      
      # 定义2：或者如果一种"从不"，另一种很少(每月1-3次)
      (R9VGACTX == 5 & R9MDACTX == 4) | 
      (R9VGACTX == 4 & R9MDACTX == 5) ~ 1,
      
      # 其他组合被视为不是身体不活跃
      !is.na(R9VGACTX) & !is.na(R9MDACTX) ~ 0,
      
      # 处理NA值
      TRUE ~ NA_real_)) |>
    mutate("Physical_inactivity" = factor(`physical_inactivity`, 
                                  levels = c(0, 1),
                                  labels = c("No", "Yes"))) |>  
    # RACE
     mutate(
        race = case_when(
          # Missing if either variable is missing
          is.na(RARACEM) | is.na(RAHISPAN) ~ "Missing",
          
          # Hispanic (any race)
          RAHISPAN == 1 ~ "Hispanic",
          
          # Non-Hispanic by race
          RAHISPAN == 0 & RARACEM == 1 ~ "White/Caucasian",
          RAHISPAN == 0 & RARACEM == 2 ~ "Black/African American",
          RAHISPAN == 0 & RARACEM %in% c(3, 4, 5, 6, 7) ~ "Other", # Assuming other race codes
          
          # Default case
          TRUE ~ "Other"
        )
      ) |>
      # Convert to factor with specified levels
      mutate(
        race = factor(race, 
                      levels = c("White/Caucasian", "Black/African American", "Hispanic", "Other", "Missing"))
      )
```


Create df for cox analysis

```{r}
# Create variables for Cox regression analysis
HRS_9_14_inclusion_cox_df <- HRS_9_14_inclusion_final_df %>%
  mutate(
    depression_event = case_when(
      # Check for depression in any follow-up wave
      ((!is.na(R10CESD) & R10CESD >= 2) | 
       (!is.na(R11CESD) & R11CESD >= 2) | 
       (!is.na(R12CESD) & R12CESD >= 2) | 
       (!is.na(R13CESD) & R13CESD >= 2) | 
       (!is.na(R14CESD) & R14CESD >= 2)) ~ 1,
      # Otherwise censored
      TRUE ~ 0
    ),
    follow_up_time = case_when(
      depression_event == 1 & R10CESD >= 2 ~ 2,
      depression_event == 1 & R11CESD >= 2 & (is.na(R10CESD) | R10CESD < 2) ~ 4,
      depression_event == 1 & R12CESD >= 2 & (is.na(R11CESD) | R11CESD < 2) ~ 6,
      depression_event == 1 & R13CESD >= 2 & (is.na(R12CESD) | R12CESD < 2) ~ 8,
      depression_event == 1 & R14CESD >= 2 & (is.na(R13CESD) | R13CESD < 2) ~ 10,
      depression_event == 0 & !is.na(R14CESD) ~ 10,
      depression_event == 0 & !is.na(R13CESD) & is.na(R14CESD) ~ 8,
      depression_event == 0 & !is.na(R12CESD) & is.na(R13CESD) ~ 6,
      depression_event == 0 & !is.na(R11CESD) & is.na(R12CESD) ~ 4,
      depression_event == 0 & !is.na(R10CESD) & is.na(R11CESD) ~ 2,
      TRUE ~ NA_real_
    )
  ) %>%
  select(-RAHISPAN, -RARACEM, -ends_with("CESD"), -ends_with("ACTX"), -physical_inactivity, -Family_income) %>%
  mutate(
    social_isolation = factor(social_isolation, levels = c(1, 0), labels = c("isolated", "integrated")),
    HRS_9_14_inclusion_cox_df$social_isolation <- relevel(HRS_9_14_inclusion_cox_df$social_isolation, ref = "isolated"),
    Loneliness = factor(Loneliness, levels = c(0, 1), labels = c("Not lonely", "Lonely")),
    Sex = factor(Sex, levels = c(1, 2), labels = c("Male", "Female")),
    Marital_status = factor(Marital_status, levels = c(1,2,3,4,5,6,7,8),
                            labels = c("Married or partnered", "Married or partnered", "Married or partnered", 
                                       "Single", "Single", "Single", "Single", "Single")),
    Education = factor(Education, levels = c(1,2,3,4,5),
                       labels = c("Less than upper secondary", "Upper secondary", "Upper secondary", "Tertiary", "Tertiary")),
    Employment_status = case_when(
      as.character(Employment_status) %in% c("1", "2", "4") ~ "Working",
      as.character(Employment_status) %in% c("5", ".A") ~ "Retired",
      as.character(Employment_status) %in% c("3", "6", "7", ".T", ".Q") ~ "Not working",
      TRUE ~ NA_character_
    ),
    Employment_status = factor(Employment_status, levels = c("Working", "Retired", "Not working")),
    BMI = case_when(
      BMI < 25 ~ "Underweight or healthy weight",
      BMI >= 25 & BMI < 30 ~ "Overweight",
      BMI >= 30 ~ "Obesity"
    ),
    BMI = factor(BMI, levels = c("Underweight or healthy weight", "Overweight", "Obesity")),
    
    Smoking = factor(Smoking),
    
    Alcohol_consumption = factor(Alcohol_consumption, levels = c(0,1), labels = c("No", "Yes")),
    
    Non_communicable_diseases = factor(ifelse(Non_communicable_diseases == 0, "None", "One or more"))
  )


write.csv(HRS_9_14_inclusion_cox_df, "./data/cleaned/HRS_9_14_cox.csv", row.names = FALSE)
```

## EDA
```{r}
# 安装和加载tableone包
if(!require(tableone)) install.packages("tableone")
library(tableone)

# 定义要包含在表中的变量
vars <- c("Age", "Sex", "race", "Marital_status", "Education", "Employment_status", 
          "BMI", "Smoking", "Alcohol_consumption", "Non_communicable_diseases", 
          "social_isolation", "Loneliness")

# 定义哪些变量是分类变量
categorical_vars <- c("social_isolation","Loneliness", "Sex", "race", "Marital_status", "Education", "Employment_status", 
                     "Smoking", "Alcohol_consumption", "Non_communicable_diseases")

# 创建Table 1
table1_HRS <- CreateTableOne(
  vars = vars,
  strata = "Physical_inactivity",
  data = HRS_9_14_inclusion_cox_df,
  factorVars = categorical_vars
)
table1_HRS
```

```{r}
HRS_9_14_inclusion_cox_df　|>
  select(categorical_vars, Physical_inactivity)|>
  pivot_longer(cols = everything(), names_to = "Variable", values_to = "Value")|>
  ggplot(aes(x = factor(Value), fill = Variable)) +
  geom_bar() +
  facet_wrap(~ Variable, scales = "free_x") +
  labs(
    title = "Distribution of Categorical Variables by Category",
    subtitle = "Health and Retirement Study (HRS) Data Analysis",
    x = "Category", 
    y = "Count"
  ) +
  theme(axis.text.x = element_text(angle = 30, hjust = 1))
```

```{r}
HRS_9_14_inclusion_cox_df |>
  select(Physical_inactivity, categorical_vars) |>
  pivot_longer(cols = -Physical_inactivity, names_to = "Variable", values_to = "Value") |>
  ggplot(aes(x = factor(Value), fill = factor(Physical_inactivity))) +
  geom_bar(position = "dodge") +   # 改为 "fill" 可以显示比例
  facet_wrap(~ Variable, scales = "free_x") +
  labs(
    title = "Distribution of Categorical Variables by Physical Activity Group",
    subtitle = "Health and Retirement Study (HRS) Data",
    x = "Category", 
    y = "Count",
    fill = "Physical Inactivity"
  ) +
  theme_minimal() +
  theme(axis.text.x = element_text(angle = 30, hjust = 1))

```
## Cox model

### Loneliness
```{r}
# 创建模型1：仅包含Loneliness的单变量Cox模型
cox_model_hrs_raw <- coxph(Surv(follow_up_time, depression_event) ~ Loneliness, 
                   data = HRS_9_14_inclusion_cox_df)
```

```{r}
# 创建模型2：调整人口统计学变量的Cox模型
cox_model_hrs_adjusst <- coxph(Surv(follow_up_time, depression_event) ~ Loneliness + 
                    Age + Sex + race + Marital_status + Education + Employment_status + BMI + 
                    Smoking + Alcohol_consumption + Non_communicable_diseases
                    ,
                    data = HRS_9_14_inclusion_cox_df)
```

                    
```{r}
# 创建model3包含交互项的Cox模型
cox_model_hrs_emm <- coxph(Surv(follow_up_time, depression_event) ~ Loneliness * Physical_inactivity + 
                      Age + Sex + race + Marital_status + Education + Employment_status + BMI + 
                      Smoking + Alcohol_consumption + Non_communicable_diseases,
                      data = HRS_9_14_inclusion_cox_df)
```

```{r}
# 从您的模型中提取风险比和置信区间
# 模型1：仅包含Loneliness
hr_model1 <- summary(cox_model_hrs_raw)$conf.int["LonelinessLonely", "exp(coef)"]
lower_ci1 <- summary(cox_model_hrs_raw)$conf.int["LonelinessLonely", "lower .95"]
upper_ci1 <- summary(cox_model_hrs_raw)$conf.int["LonelinessLonely", "upper .95"]
p_val1 <- summary(cox_model_hrs_raw)$coefficients["LonelinessLonely", "Pr(>|z|)"]

# 模型2：调整人口统计学变量和健康因素
hr_model2 <- summary(cox_model_hrs_adjusst)$conf.int["LonelinessLonely", "exp(coef)"]
lower_ci2 <- summary(cox_model_hrs_adjusst)$conf.int["LonelinessLonely", "lower .95"]
upper_ci2 <- summary(cox_model_hrs_adjusst)$conf.int["LonelinessLonely", "upper .95"]
p_val2 <- summary(cox_model_hrs_adjusst)$coefficients["LonelinessLonely", "Pr(>|z|)"]

# 模型3：包含交互项
# 提取主效应
hr_model3 <- summary(cox_model_hrs_emm)$conf.int["LonelinessLonely", "exp(coef)"]
lower_ci3 <- summary(cox_model_hrs_emm)$conf.int["LonelinessLonely", "lower .95"]
upper_ci3 <- summary(cox_model_hrs_emm)$conf.int["LonelinessLonely", "upper .95"]
p_val3 <- summary(cox_model_hrs_emm)$coefficients["LonelinessLonely", "Pr(>|z|)"]

# 准备森林图数据
tabletext <- cbind(
  c("Model", "Model 1: Loneliness only", "Model 2: Adjusted for covariates", 
    "Model 3: With interaction"),
  c("HR (95% CI)", 
    paste0(sprintf("%.2f", hr_model1), " (", sprintf("%.2f", lower_ci1), "-", sprintf("%.2f", upper_ci1), ")"),
    paste0(sprintf("%.2f", hr_model2), " (", sprintf("%.2f", lower_ci2), "-", sprintf("%.2f", upper_ci2), ")"),
    paste0(sprintf("%.2f", hr_model3), " (", sprintf("%.2f", lower_ci3), "-", sprintf("%.2f", upper_ci3), ")")),
  c("p-value", 
    ifelse(p_val1 < 0.001, "<0.001", sprintf("%.3f", p_val1)),
    ifelse(p_val2 < 0.001, "<0.001", sprintf("%.3f", p_val2)),
    ifelse(p_val3 < 0.001, "<0.001", sprintf("%.3f", p_val3)))
)

# 创建森林图数据框
forest_data <- data.frame(
  mean = c(NA, hr_model1, hr_model2, hr_model3),
  lower = c(NA, lower_ci1, lower_ci2, lower_ci3),
  upper = c(NA, upper_ci1, upper_ci2, upper_ci3)
)

# 绘制森林图
forestplot(
  tabletext,
  forest_data$mean,
  forest_data$lower,
  forest_data$upper,
  is.summary = c(TRUE, rep(FALSE, 3)),
  zero = 1,
  boxsize = 0.2,
  lineheight = "auto",
  col = fpColors(box = "royalblue", line = "darkblue", summary = "royalblue"),
  xlab = "Hazard Ratio (95% CI)",
  hrzl_lines = list("2" = gpar(lty = 2)),
  txt_gp = fpTxtGp(label = gpar(cex = 1.2), 
                   ticks = gpar(cex = 0.9),
                   xlab = gpar(cex = 1.2),
                   title = gpar(cex = 1.3)),
  title = "Association between Loneliness and Depression Risk"
)
```


```{r}
# 1. 查看模型3的完整输出，特别关注交互项
summary(cox_model_hrs_emm)

# 2. 提取交互项的系数、HR、置信区间和p值
interaction_coef <- summary(cox_model_hrs_emm)$coefficients["LonelinessLonely:Physical_inactivityYes", "coef"]
interaction_hr <- summary(cox_model_hrs_emm)$conf.int["LonelinessLonely:Physical_inactivityYes", "exp(coef)"]
interaction_lower <- summary(cox_model_hrs_emm)$conf.int["LonelinessLonely:Physical_inactivityYes", "lower .95"]
interaction_upper <- summary(cox_model_hrs_emm)$conf.int["LonelinessLonely:Physical_inactivityYes", "upper .95"]
interaction_p <- summary(cox_model_hrs_emm)$coefficients["LonelinessLonely:Physical_inactivityYes", "Pr(>|z|)"]

# 打印交互项的结果
cat("交互项(Loneliness:Physical_inactivity)效应:\n")
cat("系数:", interaction_coef, "\n")
cat("风险比(HR):", interaction_hr, "\n")
cat("95%置信区间:", interaction_lower, "-", interaction_upper, "\n")
cat("p值:", interaction_p, "\n")

# 3. 进行似然比检验比较有无交互项的模型
lrt <- anova(cox_model_hrs_adjusst, cox_model_hrs_emm)
print(lrt)

# 4. 在身体活跃和不活跃的亚组中分别分析孤独感的效应
# 身体活跃组(Physical_inactivity=0)
active_group <- HRS_9_14_inclusion_cox_df %>% filter(Physical_inactivity == 'No')
cox_active <- coxph(Surv(follow_up_time, depression_event) ~ Loneliness + 
                   Age + Sex + race + Marital_status + Education + Employment_status + 
                   BMI + Smoking + Alcohol_consumption + Non_communicable_diseases,
                   data = active_group)

# 身体不活跃组(Physical_inactivity=1)
inactive_group <- HRS_9_14_inclusion_cox_df %>% filter(Physical_inactivity == 'Yes')
cox_inactive <- coxph(Surv(follow_up_time, depression_event) ~ Loneliness + 
                     Age + Sex + race + Marital_status + Education + Employment_status + 
                     BMI + Smoking + Alcohol_consumption + Non_communicable_diseases,
                     data = inactive_group)

# 打印两个亚组的结果
cat("\n身体活跃组中孤独感的效应:\n")
print(summary(cox_active)$conf.int["LonelinessLonely", c("exp(coef)", "lower .95", "upper .95")])
cat("p值:", summary(cox_active)$coefficients["LonelinessLonely", "Pr(>|z|)"], "\n")

cat("\n身体不活跃组中孤独感的效应:\n")
print(summary(cox_inactive)$conf.int["LonelinessLonely", c("exp(coef)", "lower .95", "upper .95")])
cat("p值:", summary(cox_inactive)$coefficients["LonelinessLonely", "Pr(>|z|)"], "\n")

# 5. 计算交互的相对过量风险(RERI)
hr_lonely <- summary(cox_model_hrs_emm)$conf.int["LonelinessLonely", "exp(coef)"]
hr_inactive <- summary(cox_model_hrs_emm)$conf.int["Physical_inactivityYes", "exp(coef)"]
hr_both <- hr_lonely * hr_inactive * interaction_hr
reri <- hr_both - hr_lonely - hr_inactive + 1
cat("\nRERI (相对过量风险):", reri, "\n")
```

```{r}
anova(cox_model_hrs_adjusst, cox_model_hrs_emm, test = "LRT")
```

### social isolation
```{r}

cox_model_hrs_raw_ssi <- coxph(Surv(follow_up_time, depression_event) ~ social_isolation, 
                   data = HRS_9_14_inclusion_cox_df)
```

```{r}

cox_model_hrs_adjust_ssi <- coxph(Surv(follow_up_time, depression_event) ~ social_isolation + 
                    Age + Sex + race + Marital_status + Education + Employment_status + BMI + 
                    Smoking + Alcohol_consumption + Non_communicable_diseases
                    ,
                    data = HRS_9_14_inclusion_cox_df)
```

                    
```{r}

cox_model_hrs_emm_ssi <- coxph(Surv(follow_up_time, depression_event) ~ social_isolation * Physical_inactivity + 
                      Age + Sex + race + Marital_status + Education + Employment_status + BMI + 
                      Smoking + Alcohol_consumption + Non_communicable_diseases,
                      data = HRS_9_14_inclusion_cox_df)
```

```{r}
# 从您的模型中提取风险比和置信区间
# 模型4：仅包含Loneliness
hr_model4 <- summary(cox_model_hrs_raw_ssi)$conf.int["social_isolationisolated", "exp(coef)"]
lower_ci4 <- summary(cox_model_hrs_raw_ssi)$conf.int["social_isolationisolated", "lower .95"]
upper_ci4 <- summary(cox_model_hrs_raw_ssi)$conf.int["social_isolationisolated", "upper .95"]
p_val4 <- summary(cox_model_hrs_raw_ssi)$coefficients["social_isolationisolated", "Pr(>|z|)"]

# 模型5：调整人口统计学变量和健康因素
hr_model5 <- summary(cox_model_hrs_adjust_ssi)$conf.int["social_isolationisolated", "exp(coef)"]
lower_ci5 <- summary(cox_model_hrs_adjust_ssi)$conf.int["social_isolationisolated", "lower .95"]
upper_ci5 <- summary(cox_model_hrs_adjust_ssi)$conf.int["social_isolationisolated", "upper .95"]
p_val5 <- summary(cox_model_hrs_adjust_ssi)$coefficients["social_isolationisolated", "Pr(>|z|)"]

# 模型6：包含交互项
# 提取主效应
hr_model6 <- summary(cox_model_hrs_emm_ssi)$conf.int["social_isolationisolated", "exp(coef)"]
lower_ci6 <- summary(cox_model_hrs_emm_ssi)$conf.int["social_isolationisolated", "lower .95"]
upper_ci6 <- summary(cox_model_hrs_emm_ssi)$conf.int["social_isolationisolated", "upper .95"]
p_val6 <- summary(cox_model_hrs_emm_ssi)$coefficients["social_isolationisolated", "Pr(>|z|)"]

# 准备森林图数据
tabletext <- cbind(
  c("Model", "Model 4: Social isolation only", "Model 5: Adjusted for covariates", 
    "Model 6: With interaction"),
  c("HR (95% CI)", 
    paste0(sprintf("%.2f", hr_model4), " (", sprintf("%.2f", lower_ci4), "-", sprintf("%.2f", upper_ci4), ")"),
    paste0(sprintf("%.2f", hr_model5), " (", sprintf("%.2f", lower_ci5), "-", sprintf("%.2f", upper_ci5), ")"),
    paste0(sprintf("%.2f", hr_model6), " (", sprintf("%.2f", lower_ci6), "-", sprintf("%.2f", upper_ci6), ")")),
  c("p-value", 
    ifelse(p_val4 < 0.001, "<0.001", sprintf("%.3f", p_val4)),
    ifelse(p_val5 < 0.001, "<0.001", sprintf("%.3f", p_val5)),
    ifelse(p_val6 < 0.001, "<0.001", sprintf("%.3f", p_val6)))
)

# 创建森林图数据框
forest_data <- data.frame(
  mean = c(NA, hr_model4, hr_model5, hr_model6),
  lower = c(NA, lower_ci4, lower_ci5, lower_ci6),
  upper = c(NA, upper_ci4, upper_ci5, upper_ci6)
)

# 绘制森林图
forestplot(
  tabletext,
  forest_data$mean,
  forest_data$lower,
  forest_data$upper,
  is.summary = c(TRUE, rep(FALSE, 3)),
  zero = 1,
  boxsize = 0.2,
  lineheight = "auto",
  col = fpColors(box = "royalblue", line = "darkblue", summary = "royalblue"),
  xlab = "Hazard Ratio (95% CI)",
  hrzl_lines = list("2" = gpar(lty = 2)),
  txt_gp = fpTxtGp(label = gpar(cex = 1.2), 
                   ticks = gpar(cex = 0.9),
                   xlab = gpar(cex = 1.2),
                   title = gpar(cex = 1.3)),
  title = "Association between Social Isolation and Depression Risk"
)
```


```{r}
# 1. 查看模型6的完整输出，特别关注交互项
summary(cox_model_hrs_emm_ssi)

# 2. 提取交互项的系数、HR、置信区间和p值
interaction_coef <- summary(cox_model_hrs_emm_ssi)$coefficients["social_isolationisolated:Physical_inactivityYes", "coef"]
interaction_hr <- summary(cox_model_hrs_emm_ssi)$conf.int["social_isolationisolated:Physical_inactivityYes", "exp(coef)"]
interaction_lower <- summary(cox_model_hrs_emm_ssi)$conf.int["social_isolationisolated:Physical_inactivityYes", "lower .95"]
interaction_upper <- summary(cox_model_hrs_emm_ssi)$conf.int["social_isolationisolated:Physical_inactivityYes", "upper .95"]
interaction_p <- summary(cox_model_hrs_emm_ssi)$coefficients["social_isolationisolated:Physical_inactivityYes", "Pr(>|z|)"]

# 打印交互项的结果
cat("交互项(Loneliness:Physical_inactivity)效应:\n")
cat("系数:", interaction_coef, "\n")
cat("风险比(HR):", interaction_hr, "\n")
cat("95%置信区间:", interaction_lower, "-", interaction_upper, "\n")
cat("p值:", interaction_p, "\n")

# 3. 进行似然比检验比较有无交互项的模型
lrt <- anova(cox_model_hrs_adjusst, cox_model_hrs_emm)
print(lrt)

# 4. 在身体活跃和不活跃的亚组中分别分析孤独感的效应
# 身体活跃组(Physical_inactivity=0)
active_group <- HRS_9_14_inclusion_cox_df %>% filter(Physical_inactivity == 'No')
cox_active <- coxph(Surv(follow_up_time, depression_event) ~ social_isolation + 
                   Age + Sex + race + Marital_status + Education + Employment_status + 
                   BMI + Smoking + Alcohol_consumption + Non_communicable_diseases,
                   data = active_group)

# 身体不活跃组(Physical_inactivity=1)
inactive_group <- HRS_9_14_inclusion_cox_df %>% filter(Physical_inactivity == 'Yes')
cox_inactive <- coxph(Surv(follow_up_time, depression_event) ~ social_isolation + 
                     Age + Sex + race + Marital_status + Education + Employment_status + 
                     BMI + Smoking + Alcohol_consumption + Non_communicable_diseases,
                     data = inactive_group)

# 打印两个亚组的结果
cat("\n身体活跃组中孤独感的效应:\n")
print(summary(cox_active)$conf.int["social_isolationisolated", c("exp(coef)", "lower .95", "upper .95")])
cat("p值:", summary(cox_active)$coefficients["social_isolationisolated", "Pr(>|z|)"], "\n")

cat("\n身体不活跃组中孤独感的效应:\n")
print(summary(cox_inactive)$conf.int["social_isolationisolated", c("exp(coef)", "lower .95", "upper .95")])
cat("p值:", summary(cox_inactive)$coefficients["social_isolationisolated", "Pr(>|z|)"], "\n")

# 5. 计算交互的相对过量风险(RERI)
hr_ssi <- summary(cox_model_hrs_emm_ssi)$conf.int["social_isolationisolated", "exp(coef)"]
hr_ssi <- summary(cox_model_hrs_emm_ssi)$conf.int["Physical_inactivityYes", "exp(coef)"]
hr_both <- hr_ssi * hr_inactive * interaction_hr
reri <- hr_both - hr_ssi - hr_inactive + 1
cat("\nRERI (相对过量风险):", reri, "\n")
```
```{r}
anova(cox_model_hrs_adjust_ssi, cox_model_hrs_emm_ssi, test = "LRT")

```



# 2010–2018 for ELSA (waves 5–9)

## Baseline

### Data Import
```{r}

# 读取 wave 4 核心访谈数据baseline

elsa_wave4_core <- read_dta("./data/UKDA-5050-stata/stata/stata13_se/wave_4_elsa_data_v3.dta")

```

```{r}
elsa_baseline = elsa_wave4_core|>
  # Step 1: 筛选年龄 >= 50 且有CES-D测量 且 baseline无抑郁
  filter(
    indager >= 55  # 年龄变量，dvage 是官方变量   
  )|>
  # Step2 CESD:
  mutate(across(
    .cols = c(psceda, pscedg, pscedh, pscedb, pscedc, pscedd, pscedf),
    .fns = ~ na_if(., -9) |> na_if(-8) |> na_if(-2) |> na_if(-1)
  ))|>
  mutate(
    cesd_score = rowSums(cbind(
      psceda == 1,  # 感到抑郁
      pscedg == 1,  # 感到悲伤
      pscedh == 1,  # 难以开始做事
      pscedb == 1,  # 一切都很努力
      pscedc == 1,  # 睡眠不好
      pscedd == 2,  # 不快乐（反向）
      pscedf == 2   # 没有生活乐趣（反向）
    ), na.rm = FALSE),  # ⚠️ 保留 NA,
    depression_event = ifelse(cesd_score >= 2, 1, 0)) |> # Revised CES-D ≥2 = depression)
  # Step2 CESD:Without information about depression at baseline
  filter(!is.na(cesd_score))　|>
  # Step2 CESD:With depression at baseline
  filter(cesd_score < 2)|>
  # Step3: Build loneliness
    #3.1 Build loneliness
      # 3.11. 计算三项 R-UCLA 总分及二值变量（总分≥4判定为孤独）
      mutate(
        loneliness_three = scfeela + scfeelb + scfeelc,
        lonely_three = if_else(loneliness_three >= 4, 1, 0, missing = NA_real_)
      ) %>%
      # 3.12. 处理单项测量 scfeele
      mutate(
        # 仅当 scfeele 为有效回答（1、2、3）时返回1，否则当为负值时视为缺失
        lonely_single = case_when(
          scfeele %in% c(1, 2, 3) ~ 1,
          scfeele < 0 ~ NA_real_
        )
      ) %>%
      # 3.13. 综合两种测量结果：只要任一指标为1，则定义为孤独
      mutate(
        loneliness_binary = if_else(lonely_three == 1 | lonely_single == 1, 1, 0, missing = NA_real_)
      ) %>%
      # 3.14. 将 loneliness_binary 转化为因子
      mutate(
        Loneliness = factor(loneliness_binary, levels = c(0, 1), labels = c("Not lonely", "Lonely"))
      )|>
  # Step 4: 建立 Social_isolation 指标
    # 4.1 处理社交参与变量，将无效值(-9, -8, -2, -1)转换为 NA；变量包括：scorg01, scorg03, scorg04, scorg06, scorg07, scorg08
    mutate(across(
      .cols = c(scorg01, scorg03, scorg04, scorg06, scorg07, scorg08),
      .fns = ~ if_else(. %in% c(-9, -8, -2, -1), NA_real_, as.numeric(.))
    )) |>
    # 4.2 汇总上述变量（1表示有参与，0表示没有）得到参与总数
    mutate(
      total_social_yes = rowSums(across(c(scorg01, scorg03, scorg04, scorg06, scorg07, scorg08)), na.rm = TRUE)
    ) |>
    # 4.3 定义社交隔离指标：若 total_social_yes 为 0，则说明没有参与任何社交活动
    mutate(
      social_isolation_binary = if_else(total_social_yes == 0, 1, 0)
    ) |>
    # 4.4 转换为因子：0 = "Socially integrated", 1 = "Socially isolated"
    mutate(
      Social_isolation = factor(social_isolation_binary,
                                levels = c(0, 1),
                                labels = c("Socially integrated", "Socially isolated"))
    )|>
  # Step 5: 建立 Physical inactivity 指标
    # 5.1 对 heacta 和 heactb 进行无效值处理（将 -9, -8, -2, -1 转为 NA）
    mutate(across(
      .cols = c(heacta, heactb),
      .fns = ~ if_else(. %in% c(-9, -8, -2, -1), NA_real_, as.numeric(.))
    )) |>
    # 5.2 分别对激烈和中等体育活动进行二值转换：
    #     对于 heacta: 1、2 => 活跃 (0); 3、4 => 不活跃 (1)
    #     对于 heactb: 同上
    mutate(
      vigorous_active = case_when(
        heacta %in% c(1, 2) ~ 0,
        heacta %in% c(3, 4) ~ 1,
        TRUE ~ NA_real_
      ),
      moderate_active = case_when(
        heactb %in% c(1, 2) ~ 0,
        heactb %in% c(3, 4) ~ 1,
        TRUE ~ NA_real_
      )
    ) |>
    # 5.3 综合两个指标：只要任一项显示活跃（0），则总体上视为“活跃”（physical inactivity = 0），
    #     仅当两项均为低频（1）时，定义为身体不活跃 (physical inactivity = 1)
    mutate(
      physical_inactivity_binary = case_when(
        (!is.na(vigorous_active) & vigorous_active == 0) | (!is.na(moderate_active) & moderate_active == 0) ~ 0,
        (vigorous_active == 1 & moderate_active == 1) ~ 1,
        TRUE ~ NA_real_
      )
    ) |>
    # 5.4 转换为因子变量
    mutate(Physical_inactivity = factor(physical_inactivity_binary, levels = c(0, 1),labels = c("No", "Yes"))
           )|>
  
  # Step 6: 处理 dimar 变量，将无效值转换为 NA（如未提前处理）
    mutate(dimar = if_else(dimar %in% c(-9, -8, -2, -1), NA_real_, dimar)) |>
    # 建立 Marital_status 变量：
    # “Married or partnered”：包括 value = 2, 3, 4, 5, 8, 11，
    # “Single”：包括 value = 1, 6, 7, 9, 10
    mutate(Marital_status = case_when(
      dimar %in% c(2, 3, 4, 5, 8, 11) ~ "Married or partnered",
      dimar %in% c(1, 6, 7, 9, 10) ~ "Single",
      TRUE ~ NA_character_
    )) |>
    # 转换为因子
    mutate(Marital_status = factor(Marital_status, levels = c("Married or partnered", "Single")))|>
  
  # Step 7: 建立 Education 变量
    # 1. 将 -9, -8, -3 视为无效值并转换为 NA
    mutate(w4edqual = if_else(w4edqual %in% c(-9, -8, -3), NA_real_, w4edqual)) |>
    # 2. 基于 w4edqual 的取值分组
    mutate(
      Education = case_when(
        w4edqual %in% c(1)      ~ "Tertiary",                # 高等教育
        w4edqual %in% c(2, 3, 4)      ~ "Upper secondary",         # 高中或同等学历
        w4edqual %in% c(5, 6, 7, -8)   ~ "Less than upper secondary",
        TRUE                       ~ NA_character_              # 处理剩余意外情况
      )
    ) |>
    # 3. 转换为因子，按照从低到高的顺序
    mutate(Education = factor(Education,levels = c("Less than upper secondary", "Upper secondary","Tertiary"))
    ) |>
  
   # Step 8: 建立 Empoyment status 变量 
    # 处理 wpdes 变量：将无效值转换为 NA
    mutate(
      wpdes = if_else(wpdes %in% c(-9, -8, -2, -1), NA_real_, wpdes),
      Employment_status = case_when(
        wpdes %in% c(1, 96) ~ "Retired",          # Retired 或 Semi-retired
        wpdes %in% c(2, 3)  ~ "Working",            # Employed 或 Self-employed
        wpdes %in% c(4, 5, 6) ~ "Not working",       # Unemployed, Permanently sick or disabled, Looking after home or family
        TRUE ~ NA_character_                       # 对于其他值（如 85,86,95）返回 NA
      )
    ) |>
    # 将 Employment_status 转换为因子，因子水平顺序为：Not working, Working, Retired
    mutate(
      Employment_status = factor(Employment_status,
                                 levels = c("Not working", "Working", "Retired"))
    )|>
    # Step 9: 建立 Alcohol consumption 指标
    # 1. 先将 scako 中的无效值转换为 NA
        mutate(
        scako = case_when(
          scako == -9 ~ NA_real_,
          scako == -1 ~ 8,
          TRUE ~ scako
        )
      ) |>
      # 2. 根据 scako 的取值构建二值变量：
      #    方案中将值 7 和 8 归为“不饮酒”（0），1～6 归为“饮酒”（1）
      mutate(
        alcohol_consumption_binary = case_when(
          scako %in% c(7, 8) ~ 0,
          scako >= 1 & scako <= 6 ~ 1,
          TRUE ~ NA_real_
        )
      ) |>
      # 3. 转换为因子变量
      mutate(
        Alcohol_consumption = factor(alcohol_consumption_binary,
                                     levels = c(0, 1),
                                     labels = c("No", "Yes"))
      )|>
    # Step 10: 建立 Smoke 指标
      # 先对 dhesmk 和 dheska 进行无效值处理，仅将 -5 转为 NA，保留 -1
      mutate(
        dhesmk = if_else(dhesmk %in% c(-5), NA_real_, dhesmk),
        dheska = if_else(dheska %in% c(-5), NA_real_, dheska)
      ) |>
      # 将 -1 (Not applicable) 重新编码为 2 (No), 表示“不吸烟”
      mutate(
        dhesmk = if_else(dhesmk == -1, 2, dhesmk),
        dheska = if_else(dheska == -1, 2, dheska)
      ) |>
      # 根据 dhesmk 和 dheska 构建烟草变量
      mutate(
        Smoke = case_when(
          dheska == 1                         ~ "Current smoker",   # 当前吸烟
          dhesmk == 1 & dheska == 2             ~ "Past smoker",      # 曾经吸烟，但目前已停止
          dhesmk == 2                         ~ "Non-smoker",       # 从未吸烟（或不适用，即认为不吸烟）
          TRUE                                ~ NA_character_       # 其他情况返回 NA
        )
      ) |>
      # 转换为因子，设置水平顺序：Non-smoker, Past smoker, Current smoker
      mutate(
        Smoke = factor(Smoke, levels = c("Non-smoker", "Past smoker", "Current smoker"))
      )|>
      # Step 11: 建立 NCDs 指标
      # 1. 对所有 NCD 相关变量进行重新编码：
      #    如果原始值 == 1，则编码为 1（有该病）；
      #    如果原始值 == 2 或属于 c(-9, -8, -1, 3)，则编码为 0（没有该病）；
      #    如果值为 -2，则保留 NA（作为无效回答）。
      mutate(across(
        c(hedacbp, hedacan, hedacmi, hedachf, hedachm, hedacar,
          hedacst, hedacdi, hedbdlu, hedbdca, hedbdar),
        ~ case_when(
             . == 1 ~ 1,
             . == 2 ~ 0,
             . %in% c(-9, -8, -1, 3) ~ 0,
             . == -2 ~ NA_real_,
             TRUE ~ NA_real_
           )
      )) |>
      # 2. 对每一行求和：ncd_sum 表示受访者有多少种疾病
      mutate(
        ncd_sum = rowSums(across(
          c(hedacbp, hedacan, hedacmi, hedachf, hedachm, hedacar,
            hedacst, hedacdi, hedbdlu, hedbdca, hedbdar),
          ~ .
        ), na.rm = TRUE),
        # 计算每行有效（非缺失）指标的个数
        ncd_non_missing = rowSums(across(
          c(hedacbp, hedacan, hedacmi, hedachf, hedachm, hedacar,
            hedacst, hedacdi, hedbdlu, hedbdca, hedbdar),
          ~ !is.na(.)
        ))
      ) |>
      # 3. 如果某行全部指标均缺失，则 ncd_count 设为 NA；否则 ncd_count 用 ncd_sum 表示总数
      mutate(
        ncd_count = if_else(ncd_non_missing == 0, NA_real_, ncd_sum),
        # 根据 ncd_count 构建 NCDs 指标：至少有1项疾病归为 "1 or more"，否则 "None"
        NCDs = if_else(ncd_count >= 1, "1 or more", "None")) |>
      # 4. 转换为因子，设定水平为 "None" 和 "1 or more"
      mutate(
        NCDs = factor(NCDs, levels = c("None", "1 or more"))
      )
  dim(elsa_baseline)
  
```




Loneliness was measured by the original surveys using the 
1. three-term revised University of California, Los Angeles Loneliness Scale (R-UCLA): **scfeela**, **scfeelb**,**scfeelc**, 
  1.1 Total scores range from 3 to 9 (three-item R-UCLA)
  1.2 4 or higher as a cutoff
2. a single question that asked how often respondents felt lonely in the past week or if they felt lonely the majority of time. **scfeele**
  2.1 Total scores range from 0 to 3 , 
  2.2 1 or higher as a cutoff 

Social isolation
Are you a member of any of these organisations`orgno`, clubs or societies 
(Political party; `scorg01`
Church or other religious groups; `scorg03`
Charitable associations; `scorg04`
Social clubs; `scorg06`
Sports clubs, `scorg07`
Any other organisations,clubs or societies; `scorg08`
None)? [the number of choices selected]:
	Value = -9.0	Label = Not answered
	Value = -8.0	Label = Don't know (98)
	Value = -2.0	Label = Schedule Not Applicable
	Value = -1.0	Label = Item not applicable
	Value = 0.0	Label = No
	Value = 1.0	Label = Yes

Physical incactivity:
No = Frequency of taking part in vigorous/moderate physical activity: 1. More than once a week; 2. Once a week
Yes = Frequency of taking part in vigorous/moderate physical activity: 1. One to three times a month; 2. Hardly ever or never.

Frequency does vigorous sports or activities: `heacta`
Frequency does moderate sports or activities:`heactb`
  Value label information for heacta
  	Value = -9.0	Label = Refusal
  	Value = -8.0	Label = Don't Know
  	Value = -2.0	Label = Schedule not applicable
  	Value = -1.0	Label = Item not applicable
  	Value = 1.0	Label = ...more than once a week,
  	Value = 2.0	Label = once a week,
  	Value = 3.0	Label = one to three times a month,
  	Value = 4.0	Label = hardly ever, or never?


NCDs 
1. None:  Participants do not have any communicable diseases. 
2. 1 or more: Participants have at least one communicable disease: 
        hypertension, `hedacbp`
        heart problems: `hedacan`,`hedacmi`, ` hedachf`, `hedachm`, `hedacar`, 
        stroke, `hedacst`
        diabetes, `hedacdi`
        lung diseases, `hedbdlu`
        cancer, `hedbdca`
        arthritis:`hedbdar`
    This variable is  numeric, the SPSS measurement level is NOMINAL
    	Value label information for hedacst
    	Value = -9.0	Label = Refusal
    	Value = -8.0	Label = Don't Know
    	Value = -2.0	Label = Capi/Interview Error
    	Value = -1.0	Label = Item not applicable
    	Value = 1.0	Label = Yes
    	Value = 2.0	Label = No
    	Value = 3.0	Label = Not read out as didn t make sense



```{r}
elsa_wave4_bmi <- read_dta("./data/UKDA-5050-stata/stata/stata13_se/wave_4_nurse_data.dta")|>
  select(idauniq, bmival)|>
  mutate(
    BMI = case_when(
      bmival < 25 ~ "Underweight or normal weight",
      bmival >= 25 & bmival < 30 ~ "Overweight",
      bmival >= 30 ~ "Obesity",
      TRUE ~ NA_character_
    ),
    BMI = factor(BMI, levels = c("Underweight or normal weight", "Overweight", "Obesity"))
  )

elsa_baseline_bmi <- elsa_baseline %>%
  left_join(elsa_wave4_bmi, by = "idauniq")
  
elsa_baseline_bmi %>% 
  summarise(
    miss_age = sum(is.na(indager)),
    miss_Social_isolation = sum(is.na(Social_isolation)),
    miss_Loneliness = sum(is.na(Loneliness)),
    miss_Physical_inactivity = sum(is.na(Physical_inactivity)),
    miss_indsex = sum(is.na(indsex)),
    miss_Marital_status = sum(is.na(Marital_status)),
    miss_Education = sum(is.na(Education)),
    miss_Employment_status = sum(is.na(Employment_status)),
    miss_BMI = sum(is.na(BMI)),
    miss_Alcohol_consumption = sum(is.na(Alcohol_consumption)),
    miss_Smoke = sum(is.na(Smoke)),
    miss_NCDs = sum(is.na(NCDs))
  )

```



```{r}

# 初始化 mice 模型说明，获取方法向量和预测矩阵
init <- mice(elsa_baseline_bmi, maxit = 0, print = FALSE)
meth <- init$method
predM <- init$predictorMatrix

# 将所有变量的插补方法设为空字符串（表示不插补），只对 BMI 进行插补
meth[] <- ""         # 所有变量均不进行插补
meth["BMI"] <- "polyreg"  # 仅对 BMI 使用多项逻辑回归（polyreg）插补方法

# 设置一些关键预测变量，如果数据中有 age、indsex 等，将它们用来预测 BMI
# 即使这些变量存在缺失，它们仍会在预测矩阵中参与预测
predM["BMI", "indager"] <- 1
predM["BMI", "indsex"] <- 1
predM["BMI", "Alcohol_consumption"] <- 1
predM["BMI", "NCDs"] <- 1
# 如果有其它变量你认为对 BMI 预测有帮助，可以同样设置：
# predM["BMI", "other_var"] <- 1

# 执行多重插补，生成 5 个插补数据集
set.seed(12345)
imputed_data <- mice(elsa_baseline_bmi, method = meth, predictorMatrix = predM, m = 5, seed = 12345)


# 提取第一个插补后的完整数据集
elsa_baseline_bmi_complete <- complete(imputed_data, 1)


elsa_baseline_bmi_complete%>% 
  summarise(
    miss_Social_isolation = sum(is.na(Social_isolation)),
    miss_Loneliness = sum(is.na(Loneliness)),
    miss_Physical_inactivity = sum(is.na(Physical_inactivity)),
    miss_indsex = sum(is.na(indsex)),
    miss_Marital_status = sum(is.na(Marital_status)),
    miss_Education = sum(is.na(Education)),
    miss_Employment_status = sum(is.na(Employment_status)),
    miss_BMI = sum(is.na(BMI)),
    miss_Alcohol_consumption = sum(is.na(Alcohol_consumption)),
    miss_Smoke = sum(is.na(Smoke)),
    miss_NCDs = sum(is.na(NCDs))
  )
```



```{r}
elsa_baseline_non_na = elsa_baseline_bmi_complete |>
    mutate(
      # 将无效值（例如 -9, -8, -1）转换为 NA
      fqethnr = if_else(fqethnr %in% c(-9, -8, -1), NA_real_, fqethnr),
      # 根据 fqethnr 构建 race 变量
      race = case_when(
        fqethnr == 1 ~ "White/Caucasian",
        fqethnr == 2 ~ "Other",  # 如果只根据此变量，非白人只能归为 Other
        TRUE ~ NA_character_
      )
    )|>
# Step: With missing data in baseline characteristics:
    filter(
      !is.na(Social_isolation),  #Social activities: Respondent is NOT a member of any organisations, clubs or societies
      !is.na(Loneliness), #  felt loneliness
      !is.na(Physical_inactivity), # PA
      !is.na(indsex),# sex
      !is.na(Marital_status),# marital status
      !is.na(Education),# Education
      !is.na(Employment_status), # Employment status
      !is.na(BMI), # Nurse data里
      !is.na(Alcohol_consumption),# Alcohol consumption
      !is.na(Smoke),# smoking
      !is.na(NCDs),
      !is.na(race)
      )
dim(elsa_baseline_non_na)

```




	
	
## Follow-up:
### import
```{r}

```

elsa_wave5_core <- read_dta("./data/UKDA-5050-stata/stata/stata13_se/wave_5_elsa_data_v4.dta")
elsa_wave6_core <- read_dta("./data/UKDA-5050-stata/stata/stata13_se/wave_6_elsa_data_v2.dta")
elsa_wave7_core <- read_dta("./data/UKDA-5050-stata/stata/stata13_se/wave_7_elsa_data.dta")
elsa_wave8_core <- read_dta("./data/UKDA-5050-stata/stata/stata13_se/wave_8_elsa_data_eul_v2.dta")
elsa_wave9_core <- read_dta("./data/UKDA-5050-stata/stata/stata13_se/wave_9_elsa_data_eul_v2.dta")


```{r}
```



# 2012–2018 for MHAS (waves 3–5)
```{r}
```

```{r}
```